臺灣板橋地方法院刑事判決　　　　　　 100年度訴緝字第65號
公　訴　人　臺灣板橋地方法院檢察署檢察官
被　　　告　陳智源
上列被告因違反毒品危害防制條例案件，經檢察官提起公訴（99
年度毒偵字第6082號），因被告於本院準備程序中就被訴事實為
有罪之陳述，本院告知被告簡式審判程序之旨，並聽取當事人之
意見後，合議庭裁定改由受命法官獨任依簡式審判程序進行，判
決如下：
    主  文
陳智源施用第一級毒品，累犯，處有期徒刑捌月，扣案之第一級
毒品海洛因壹包（驗餘淨重零點零陸參零公克）沒收銷毀之，包
裹第一級毒品海洛因之外包裝袋壹個沒收；又施用第二級毒品，
累犯，處有期徒刑肆月，扣案第二級毒品甲基安非他命壹包（驗
餘淨重零點肆肆玖捌公克）沒收銷燬之，包裹第二級毒品甲基安
非他命外包裝袋壹個、吸食器壹組，均沒收。應執行有期徒刑拾
月；扣案之第一級毒品海洛因壹包（驗餘淨重零點零陸參零公克
）、第二級毒品甲基安非他命壹包（驗餘淨重零點肆肆玖捌公克
）均沒收銷燬之、包裹第一級毒品海洛因之外包裝袋壹個、第二
級毒品甲基安非他命外包裝袋壹個、吸食器壹組，均沒收。
    事  實
一、陳智源前於民國97年間，因施用毒品案件，經本院以97年度
    毒聲字第1281號刑事裁定送觀察、勒戒，認有繼續施用傾向
    ，再經本院以98年度毒聲字第491 號刑事裁定令入戒治處所
    施以強制戒治，於98年4 月20日執行完畢出所，並經臺灣板
    橋地方法院檢察署檢察官以99年度戒毒偵字第13號為不起訴
    處分確定。另因違反洗錢防制法案件，經本院以94年度簡字
    第458 號刑事簡易判決處有期徒刑6 月確定，入監執行後於
    95年8 月7 日縮刑期滿執行完畢出監。詎其仍未能戒除毒癮
    ，於上開強制戒治執行完畢後5 年內，復基於施用第一級毒
    品海洛因之犯意，於99年7 月28日23時許，在新北市○○區
    ○○路369 號網咖內，以將海洛因捲入香菸，再點燃香菸吸
    食所生煙霧之方式，施用海洛因1 次。另基於施用第二級毒
    品甲基安非他命之犯意，於99年7 月29日12時許，在上址網
    咖內，以將甲基安非他命置於吸食器內，再自外部點火燒烤
    吸食器進而吸食揮發氣體之方式，施用甲基安非他命1 次。
    嗣於99年7 月29日13時35分許，在上址網咖為警查獲，並當
    場扣得海洛因1 包（含袋重0.3050公克、淨重0.0650公克）
    、甲基安非他命1 包（含袋重0.69公克、淨重0.45公克）、
    甲基安非他命吸食器1 組，經警徵得其同意採尿送驗，發現
    檢驗結果呈嗎啡、可待因、安非他命及甲基安非他命陽性反
    應，始悉上情。
二、案經新北市政府警察局新莊分局移送臺灣板橋地方法院檢察
    署檢察官偵查起訴。
    理  由
一、按本件被告陳智源所犯係死刑、無期徒刑、最輕本刑為3 年
    以上有期徒刑以外之罪，其於準備程序就前揭被訴事實為有
    罪之陳述，經受命法官告知簡式審判程序之旨，並聽取其與
    公訴人之意見後，本院認無不得或不宜改依簡式審判程序進
    行之處，爰依刑事訴訟法第273 條之1 第1 項、第284 條之
    1 之規定，裁定本件由受命法官獨任進行簡式審判程序，合
    先敘明。
二、上揭事實，業據被告於偵查及本院審理中均坦承不諱，且其
    於本件為警查獲後所採驗之尿液，經送往臺灣檢驗科技股份
    有限公司以GC/MS 方法（氣相層析質譜儀法）為確認檢驗，
    檢驗結果呈嗎啡、可待因、安非他命及甲基安非他命之陽性
    反應，有該公司99年8 月13日編號UL/2010/70854 號濫用藥
    物檢驗報告、（改制前）臺北縣政府警察局新莊分局偵辦毒
    品案被移送者姓名及代碼對照表各1 份在卷可稽，並有扣案
    之海洛因1 包、甲基安非他命1 包、吸食器1 組足憑。而扣
    案之海洛因為白色粉末，淨重0.0650公克，取樣0.0020公克
    檢驗，驗餘淨重為0.0630公克，並檢出海洛因成分；扣案甲
    基安非他命為米白色透明結晶，淨重0.4500公克，取樣0.00
    02檢驗，驗餘淨重0.4498公克，且檢出甲基安非他命成分等
    情，有交通部民用航空局航空醫務中心99年8 月12日航藥鑑
    字第0995145 號、第0000000 號毒品鑑定書各1 份存卷可證
    ，被告自白與上開事證彰顯之事實相符，應足採信屬實，本
    件事證明確，被告犯行堪以認定。
三、查海洛因及甲基安非他命分屬毒品危害防制條例第2 條第2
    項第1 款所規定之第一級毒品及同條項第2 款所規定之第二
    級毒品，核被告所為，係犯毒品危害防制條例第10條第1項
    施用第一級毒品罪及同條第2 項施用第二級毒品罪。被告持
    有第一級、第二級毒品，復分別進而施用，其持有毒品之低
    度行為，應分別為施用第一級、第二級毒品之高度行為所吸
    收，均不另論罪。被告所犯上開二罪，犯意各別，行為互殊
    ，應予分論併罰。又被告有事實欄所列前揭犯罪前科紀錄，
    有臺灣高等法院被告前案紀錄表1 份可佐，其受有期徒刑之
    執行完畢，5 年以內故意再犯本件有期徒刑以上之罪，均應
    依刑法第47條第1 項之規定，論以累犯，並加重其刑。爰審
    酌被告本件以前有施用毒品等之刑事前案紀錄，素行非佳，
    其明知施用毒品為法所禁止之行為，竟仍不知戒除毒癮，再
    為本件施用第一級、第二級毒品之犯行，堪認其犯罪動機、
    手段、目的均殊非可取，所為雖嚴重危害自己身心健康，惟
    念其犯後坦承犯行，態度尚可等一切情狀，分別量處如主文
    所示之刑，並定其應執行之刑，以資懲罰。
四、扣案之海洛因1 包、甲基安非他命1 包各為本案查獲之第一
    級、第二級毒品，應依毒品危害防制條例第18條第1 項前段
    規定，分別於施用第一級、第二級毒品罪之主文項下宣告沒
    收銷燬（因鑑定所需而取樣耗用之微量海洛因、甲基安非他
    命，既已滅失，自毋庸為沒收銷燬之諭知，併此敘明）。關
    於包裹上開海洛因之包裝袋1 個、甲基安非他命之包裝袋1
    個，均係用於包裹毒品，防其裸露、潮濕，便於持有、攜帶
    與施用，與扣案之甲基安非他命吸食器1 組，同為被告所有
    及施用第一級或第二級毒品所用之物，業據被告供承在卷（
    參本院100 年度訴緝字第65號卷第27頁），均應依刑法第38
    條第1 項第2 款規定，分別於施用第一級、第二級毒品之主
    文項下宣告沒收。
據上論斷，應依刑事訴訟法第273 條之1 第1 項、第299 條第1
項前段，毒品危害防制條例第10條第1 項、第2 項、第18條第1
項前段，刑法第11條、第47條第1 項、第51條第5 款、第38條第
1 項第2 款，判決如主文。
本案經檢察官黃怡華到庭執行職務。
中    華    民    國   100    年    4     月    29    日
                  刑事第二十一庭  法  官  李俊彥
以上正本證明與原本無異。
如不服本判決應於收受送達後10日內向本院提出上訴書狀，並應
敘述具體理由；其未敘述上訴理由者，應於上訴期間屆滿後20日
內向本院補提理由書（均須按他造當事人之人數附繕本）「切勿
逕送上級法院」
                                  書記官  林文達
中    華    民    國   100    年    4     月    29    日
附錄本案論罪科刑法條全文
毒品危害防制條例第10條
施用第一級毒品者，處 6 月以上 5 年以下有期徒刑。
施用第二級毒品者，處 3 年以下有期徒刑。